【裁判字號】    90,易,534
【裁判日期】    900607
【裁判案由】    竊盜
【裁判全文】
臺灣屏東地方法院刑事判決                            九十年度易字第五三四號
    公  訴  人  臺灣屏東地方法院檢察署檢察官
    被      告  乙○○
右列被告因竊盜案件，經提起公訴（九十年度偵字一七四三號)及移送併辦（九十年
度偵字第九九七號、第一一八五號），本院判決如左：
    主  文
乙○○犯刑法第三百二十一條第一項第三款之罪，處有期徒刑壹年陸月，螺絲起子壹
支、Ｔ字扳手貳支沒收。
    事  實
一、乙○○曾於民國（下同）八十年十月間，因強盜等案件，經臺灣屏東地方法院判
    處有期徒刑七年四月確定，甫於八十七年十二月二日執行完畢，猶不知悔改，竟
    意圖為自己不法之所有，先於九十年一月十八日上午八時許，在屏東縣萬巒鄉○
    ○村○○○道路，持客觀上可視為凶器之螺絲起子一支，以破壞車門鎖打開電門
    方式，竊取丁○○所有未懸掛車牌之牌照ＷＧ─０五三八號自小客貨車乙輛（價
    值約新台幣二萬元），得手後供已交通工具之用。旋又意圖為自己不法之所有，
    於同年月二十四日上午十二時許，至屏東縣潮州鎮○○路四二九之十號前，持上
    開螺絲起子，以同一方法，竊取戊○○所有牌照ＰＩＲ─五八五號機車乙輛，得
    手後供已逃離現場之用，嗣為警據報後循線查獲。
二、乙○○再於九十年元月二十九日上午八時許，意圖為自己不法之所有，在屏東縣
    東港鎮東港大橋下，持客觀上可視為凶器之Ｔ字扳手貳支竊取潘莉芬所有已註銷
    原車牌號碼為ＲＹ─五八三八號、引擎號碼Ａ４Ｖ０四七九四號、三陽廠牌、淺
    綠自用小客車乙輛，迨九十年二月十日上午九時五十分許，在屏東縣萬丹鄉○○
    路○○道路為警查獲。
    理  由
一、右揭事實欄一之犯罪事實，業據被告乙○○坦承不諱，核與被害人丁○○、戊○
    ○於警訊時及偵查中指述情節相符，並與證人甲○○證述相符，復有丁○○所出
    具贓物認領保管單、車輛竊盜─車牌失竊資料個別查詢車輛認可資料各乙紙暨照
    片四幀在卷可稽，被告犯嫌已臻明確。另事實欄二之犯罪事實，雖被告於偵查中
    否認涉有右揭犯行，惟嗣於審判中則坦承不諱，核與證人即被害人之父潘朱劍峰
    及承辦警員房曉屏供述情節相符，復有潘朱劍峰所出具贓物認領保管單、車輛竊
    盜─車牌失竊資料個別查詢車輛認可資料各乙紙在卷可稽，尚有Ｔ字扳手貳支扣
    案可證，應可置信。
三、查被告用以行竊之螺絲起子一支、Ｔ字扳手貳支係金屬製品，質硬可用以傷害人
    之生命身體，客觀上具有危險性，自屬刑法第三百二十一條第一項第三款所稱「
    兇器」之一種。核被告所為係犯刑法第三百二十一條第一項第三款之攜帶兇器竊
    盜罪。被告先後多次竊盜犯行，顯係出於概括之犯意為，為連續犯，爰依法論以
    一加重竊盜罪並加重其刑。被告曾因犯罪受有期徒刑之執行，此有台灣高等法院
    被告等全國前案記錄表可按，五年之內再犯有期徒刑以上刑之本罪，為累犯，應
    依法加重其刑。爰審酌被告之素行不佳，此有上揭前案紀錄表可按，其犯罪之動
    機、目的、所生之損害及犯後坦承犯行、頗具悔意等一切情狀，量處如主文所示
    之刑，以資懲儆。又被告所有持以行竊之螺絲起子一支、Ｔ字扳手二支，應依刑
    法第三十八條第一項第二款宣告沒收。
四、屏東縣警察局潮州分局報請台灣屏東地方法院檢察署檢察官 (九十年度偵字第九
    九七號)併辦意旨略以：被告乙○○與另被告曹文奇於八十九年十一月十六日六
    時許，在屏東縣萬丹鄉○○村○○路竊取丙○○所有之車牌號碼之重機車乙部，
    迨九十年一月十二日十六時許，在屏東縣潮州鎮○○路一二乙旁空地為警查獲，
    因認被告上開犯行另涉有竊盜犯行云云。惟按刑事訴訟法第一百五十四條犯罪事
    實應依證據認定之，無證據不得推定其犯罪事實。移送及併辦意旨認被告涉有右
    揭犯行，無非以證人羅振川之指證為據。惟訊據被告於偵查中則否認涉有右揭犯
    行，辯稱並未行竊亦未曾騎用該機車等語。查羅振川於警訊時係證稱前揭機車為
    曹文奇所竊，並與被告乙○○在輪流騎乘 (見九十年一月十三日羅振川訊問筆錄
    )，則依此證據僅可證明係曹文奇涉犯竊盜罪、被告乙○○可能涉犯贓物罪，嗣
    經警察單位及檢察官分別訊問證人丙○○、羅振川、劉鐵文、趙峻賢、曹文奇、
    管文和、阮慶隆、王廷琰均無人證稱係被告乙○○所竊。核與被告於偵查所辯相
    符，應可置信。固依證人羅振川於警訊時供稱被告曾騎過該機車，惟司法偵查機
    關苟無法明確查知被告之行為屬性究係竊盜、收贓，依罪疑惟輕之法則，訴追被
    告竊盜犯行於法律上即應認無從證明。況收受贓物與竊盜行為非屬相同之基本社
    會事實，本院亦無從逕行審查其他犯行之事實。綜上所述，本件被告此部份被訴
    竊行為，公訴人及本院調查之結果，均無法確切證明被告之犯行，然公訴人認
    此部分與前揭論罪科刑之部分有連續犯之裁判上一罪之關係，爰不另為無罪之諭
    知，附此陳明。
五、屏東縣警察局屏東分局報請台灣屏東地方法院檢察署檢察官 (九十年度偵字第一
    一八五號)併辦意旨略以：被告乙○○於九十年二月十日上午九時五十分許，在
    屏東縣萬丹鄉○○路○○道路為警查獲時，其車內尚為警查扣新版千元紙幣十張
    ，因認被告另涉犯刑法第一百九十六條之行使偽造通用貨幣罪嫌云云。惟該罪與
    竊盜行為非屬相同之基本社會事實，公訴人認係與起訴之竊盜部份有連續犯關係
    ，尚有未洽，應由公證人另行偵辦，附此陳明。
中      華      民      國      九十      年      六    月    七      日
                                          法  官    蔡虔霖
右正本證明與原本無異。
對於本判決如有不服應於收受送達後十日內向本院提出上訴書狀上訴於台灣高等法院
高雄分院並按他造當事人之人數附具繕本。
                                          書記官    謝天祥
中      華      民      國      九十      年      六    月    七      日
中華民國刑法第三百二十一條
 (加重竊盜罪)
犯竊盜罪而有左列情形之一者，處六月以上五年以下有期徒刑：
二  毀越門扇、牆垣或其他安全設備而犯之者。
三  攜帶兇器而犯之者。


司法院資訊處製作；財團法人民間司法改革基金會備份。
